【裁判字號】    95,交聲,457
【裁判日期】    951002
【裁判案由】    違反道路交通管理處罰條例聲明異議
【裁判全文】
臺灣桃園地方法院交通事件裁定         95年度交聲字第457號
原處分機關  交通部公路總局臺北區監理所
異  議  人
即受處分人  甲○○
上列異議人即受處分人因違反道路交通管理處罰條例案件，對於
交通部公路總局臺北區監理所95年8 月23日所為之北監自裁字裁
40-DB0000000號處分（原舉發案號：桃警局交字第DB0000000 號
），聲明異議，本院裁定如下：
    主  文
異議駁回。
    理  由
一、原處分意旨略謂：異議人即受處分人甲○○於95年5 月17日
    13時25分許，將其所有車號0378-HF 號自小客車停放在桃園
    縣桃園市○○街處，因「在禁止臨時停車之處所停車」違規
    ，為桃園縣政府警察局交通隊以桃警局交字第DB0000000 號
    舉發違反道路交通管理事件通知單舉發並予以拖吊，原處分
    機關乃依道路交通管理處罰條例第56條第1項第1款之規定，
    裁處罰鍰新台幣（下同）900元。
二、聲明異議意旨略以：當天颱風來襲，下著大雨，而就讀國小
    一年級的兒子要在埔子圖書館上美術課，異議人怕兒子因天
    雨路滑而危險，便在圖書館前停車，帶兒子進教室，不到五
    分鐘的時間，車子便被拖吊，況且拖吊當時，異議人已在現
    場，拖吊人員執意不放行，讓異議人淋成落湯雞。異議人並
    非故意要違規停車，只是當天周邊找不到一處可以停車的地
    方。異議人不服的是只不過臨停不到5 分鐘的時間，而且托
    吊當時人已在現場，並且只是因為怕小孩危險而暫停一下，
    難道這都不允許云云。
三、按「地方法院及其分院應設交通法庭辦理交通案件」、「本
    辦法所稱之交通案件如下：一、違反道路交通管理處罰條例
    經公路主管機關或警察機關或其聯合設置之裁決機關處罰後
    ，聲明異議之案件。二、道路交通刑事案件。」道路交通案
    件處理辦法第5 條、第2 條分別明訂。次按「汽車駕駛人停
    車時，有左列情形之一者，處新臺幣六百元以上一千二百元
    以下罰鍰：一、在禁止臨時停車處所停車。」道路交通安全
    管理處罰條例第56條第1 項第1 款定有明文。復按禁止臨時
    停車線，用以指示禁止臨時停車路段，本標線為紅色實線，
    禁止時間為全日24小時，如有縮短之必要時，應以標誌及附
    牌標示之，道路交通標誌標線號誌設置規則第169 條亦有明
    定。
四、經查：
（一）本件聲明異議人，於95年5 月17日13時25分，駕駛車號03
      78-HF 號自用小客車，於桃園縣桃園市○○街停車約5 分
      鐘，並下車離座以陪同子女進入補習班之事實，為異議人
      所不爭執。查同安街路側畫有指示禁止停車路段之紅實線
      ，此有照片2 紙附卷可稽。揆諸前揭法律規定，異議人所
      停車之桃園市○○街路段，其禁止臨時停車之時間為全日
      24小時，堪認異議人確有於全日禁止臨時停車路段停車之
      違規情狀無誤。
（二）至異議人所稱，其於95年5 月17日13時25分停車於桃園市
      ○○街，係因當時下著大雨，異議人為免子女因天雨路滑
      而有危險，才暫時停車於前開路段以陪同子女進入補習班
      ，實為情有可原。且異議人於上開處所停車不到5 分鐘，
      車輛便被拖吊，拖吊當時異議人已抵達現場，拖吊人員仍
      強行拖吊車輛，實不通情理云云。惟查，為避免子女於颱
      風天在外獨自行走而產生危險，異議人或可商請第三人同
      車共赴上課地點以陪同子女進入補習班、或可與子女共同
      搭乘營業用自小客車直接抵達上課處所後陪同子女下車、
      或可情商美術班師長於上課地點門外接送，其變通方法所
      在有多，並非僅有由異議人一人駕駛車輛且於禁止臨時停
      車處所停車以陪同子女下車一途。國家實定法律之規範內
      容，倘可因人民基於自身需求及方便性之考量，而擇時擇
      地遵守，豈非造成國家法規強制性蕩然無存，使法律規範
      形同具文，是異議人執此情詞置辯，洵屬無據。再者，車
      輛拖吊係警察機關針對取締車輛違規所為行政行為之一種
      ，而非異議人據以聲明異議之交通部公路總局臺北區監理
      所95年8 月23日北監自裁字裁40-DB0 000000 號裁決書之
      裁罰內容，徵諸上開法律規定，此部分經核非屬本院所得
      審究之範圍，異議人應另循行政救濟管道以資救濟，附此
      敘明。
五、綜上，異議人確有前揭違規行為，已如前述。原處分機關據
    以援引前揭規定，對異議人裁處罰鍰新臺幣1,700 元，於法
    並無違誤或不當之處。本件聲明異議為無理由，應予駁回。
六、據上論斷，應依道路交通案件處理辦法第19條，裁定如主文
    。
中    華    民    國     95    年     10    月   2    日
                  交通法庭法  官  林蕙芳
以上正本證明與原本無異。
如不服本裁定，應於裁定送達後5 日內向本院提出抗告狀。
                          書記官  李佩玲
中    華    民    國    95    年    10    月    17    日


司法院資訊處製作；財團法人民間司法改革基金會備份。
